# 关于合并日判断的问题

提问人：大头爸爸 时间：2019-04-19 22:23:53
请教陈版及各位老师，公司收购 A 公司，假设评估基准日为 2017 年 12月 31 日，签署合同 28 年 4 月，完成工商变更及各项交接为 18 年 6 月30 日，公司已经接管A公司，派驻人员实际管理 A 公司。但由于A公司原股东（为一法人单位 B，股东为多名自然人）的各投资者之间的矛盾，暂不然公司将收购款打给 B 公司，因此公司一直未支付出资款，截止 19 年3 月仍未支付。假设判断控制权转移的五个条件中，除了购买方已支付价款的大部分，其他条件满足，那么能否将合并日定位 18 年 6 月 30 日。谢谢

回答人：chenyiwei
基本可以，但要关注付款是否逾期，是否构成本企业的违约，以及原股东有无权利据此要求撤销该项股权转让交易。参考：《瑞华研究 2010 ～ 2016 汇编》之 “问题 3-2-15（“付款超过 50%” 条款对合并日或购买日确定的影响问题）”。